臺灣宜蘭地方法院刑事判決　　　　　　　 94年度易字第169號
公　訴　人　臺灣宜蘭地方法院檢察署檢察官
被　　　告　甲○○　男　40歲.
上列被告因毒品危害防制條例案件，經檢察官提起公訴（94年度
毒偵字第183 號），被告於準備程序進行中，就被訴事實為有罪
之陳述，本院合議庭裁定由獨任法官進行簡式審判程序，爰不經
通常審判程序，判決如下：
　　主　文
甲○○連續施用第二級毒品，累犯，處有期徒刑捌月。扣案之第
二級毒品安非他命柒小包（毛重共為伍點肆柒公克）沒收銷燬之
；安非他命吸食器壹組沒收。
    事  實
一、甲○○前於民國88年間因毒品危害防制條例案件，經依本院
    以88年度毒聲字第 281號裁定送觀察、勒戒後，認有繼續施
    用毒品之傾向，又經本院以88年度毒聲字第 357號裁定送強
    制戒治 1年，經強制戒治期滿，業由臺灣宜蘭地方法院檢察
    署檢察官於90年3月1日以90年度戒毒偵字第 5號為不起訴處
    分確定。甲○○復於91年間再因違反毒品危害防制條例案件
    ，經本院於92年5月30日以91年度易字第435號刑事判決判處
    有期徒刑6月確定，並於93年2月13日易科罰金執行完畢。詎
    甲○○仍不知悔改，又基於施用第二級毒品安非他命之概括
    犯意，自93年 1月間某日上午某時起，至94年2月2日中午12
    時止（起訴書原記載至93年2月2日中午12時止，業經檢察官
    於審理期日當庭更正為至94年2月2日中午12時止），連續多
    次在宜蘭縣羅東鎮○○路○段157巷30弄68號自己住處及宜蘭
    縣宜蘭市○○○路 8巷13號女友阮惠娟住處，以將第二級毒
    品安非他命置於玻璃球內加以燒烤，再吸取安非他命霧化所
    融煙霧之方式，施用第二級毒品安非他命，約2、3日施用1
    次。嗣於94年2月2日晚間 6時50分許，在宜蘭市○○○路前
    揭女友住處為警查獲，並扣得安非他命7小包（毛重共為5點
    47公克）及甲○○所有供施用之安非他命吸食器1組。
二、案經宜蘭縣警察局宜蘭分局報請臺灣宜蘭地方法院檢察署檢
    察官偵查起訴。
    理  由
一、訊據被告甲○○對於前揭連續施用第二級毒品安非他命之事
    實坦承不諱，而被告於94年2月2日晚間 7時50分許為警採集
    其尿液送驗，結果呈安非他命類陽性反應，有慈濟大學濫用
    藥物檢驗中心94年 2月17日慈大藥字第94021714號函暨出具
    之檢驗總表、宜蘭縣警察局宜蘭分局尿液檢體採集對照登記
    簿各1紙在卷可佐，並有被告於94年2月2日晚間6時45分許在
    宜蘭縣宜蘭市○○○路 8巷13號為警搜索時所查扣得之安非
    他命7小包（毛重共為5點47公克）及甲○○所有供施用安非
    他命之吸食器 1組扣案可證，足徵被告之自白核與事實相符
    。又查被告前於88年間因毒品危害防制條例案件，經依本院
    以88年度毒聲字第 281號裁定送觀察、勒戒後，認有繼續施
    用毒品之傾向，又經本院以88年度毒聲字第 357號裁定送強
    制戒治 1年，經強制戒治期滿，業由臺灣宜蘭地方法院檢察
    署檢察官於90年3月1日以90年度戒毒偵字第 5號為不起訴處
    分確定；復於91年間再因違反毒品危害防制條例案件，經本
    院於92年5月30日以91年度易字第435號刑事判決判處有期徒
    刑6月確定，並於93年2月13日易科罰金執行完畢，有該案不
    起訴處分書、刑事判決書、法務部全國檢察官線上查詢刑案
    人犯在監所最新資料報表、刑案資料查註紀錄表各 1件附卷
    足稽。是本件罪證明確，被告犯行堪以認定，應予依法論科
    。
二、核被告所為，係犯毒品危害防制條例第10條第 2項之施用第
    二級毒品罪。被告施用第二級毒品前持有毒品之低度行為為
    施用之高度行為所吸收，不另論罪。又被告先後多次施用第
    二級毒品犯行，均時間緊接，所犯為構成要件相同之罪名，
    應依刑法第56條規定論以連續犯，並依法加重其刑。再被告
    有如事實欄所載之犯罪科刑及執行情形，有臺灣高等法院被
    告全國前案紀錄表一紙在卷可稽，其於93年 2月13日易科罰
    金執行完畢後之 5年內再犯連續施用第二級毒品之本罪，為
    累犯，應依刑法第47條累犯規定加重其刑，並遞予加重之。
    爰審酌被告前已有 2次施用毒品犯罪紀錄之素行、雖其犯罪
    之動機、目的、手段均屬自損身命之行為，惟對國家社會仍
    具有潛在性之危害、另念其犯後坦承犯行、態度尚稱良好等
    一切情狀，量處如主文所示之刑。至警方於94年2月2日晚間
    6時30分於宜蘭縣宜蘭市○○○路8巷13號搜索時，所查扣之
    第二級毒品安非他命7小包 (毛重為5.47公克)，為被告所有
    供其施用之毒品，業經被告供承在卷，應依毒品危害防制條
    例第18條第 1項前段規定宣告沒收銷燬之；又安非他命吸食
    器 1組，係被告所有供其施用安非他命所用之物，亦據被告
    供明在卷，應依刑法第38條第1項第2款規定宣告沒收。
據上論斷，應依刑事訴訟法第 273條之1第1項、第299條第1項前
段，毒品危害防制條例第10條第2項、第18條第1項前段，刑法第
11條前段、第56條、第47條、第38條第1項第2款，判決如主文。
本案經檢察官陳嘉瑜到庭執行職務
中　　華　　民　　國　　94　　年　　5 　　月　　31　　日
                  臺灣宜蘭地方法院刑事第四庭
                      法  官　林  惠  玲
本件正本證明與原本無異。
如不服本判決，應於送達後10日內，向本院提出上訴狀。（需附
繕本）
                      書記官  林  慶  生
中　　華　　民　　國　　94　　年　　6 　　月　　3 　　日
毒品危害防制條例第10條第2項
施用第二級毒品者，處三年以下有期徒刑。
